【裁判字號】    99,審易,4441
【裁判日期】    991104
【裁判案由】    竊盜
【裁判全文】
臺灣高雄地方法院刑事判決            99年度審易字第4441號
公  訴  人  臺灣高雄地方法院檢察署檢察官
被      告  丙○○
上列被告因竊盜案件，經檢察官提起公訴（99年度偵字第17645
號、第20786 號），嗣因被告就被訴事實為有罪陳述，經本院告
知簡式審判程序意旨並聽取公訴人及被告之意見後，裁定改依簡
式審判程序審理，判決如下：
    主  文
丙○○犯攜帶兇器竊盜罪，累犯，處有期徒刑玖月；又犯竊盜罪
，累犯，處有期徒刑肆月。扣案之鐵片貳個，均沒收。應執行有
期徒刑壹年。扣案之鐵片貳個，均沒收。
    事  實
一、丙○○前於民國94年間因施用毒品案件，經本院以94年度訴
    字第3578號判處有期徒刑10月、5 月，應執行有期徒刑1 年
    2 月；又因竊盜案件，經臺灣屏東地方法院（下稱屏東地院
    ）以95年度簡字第142 號判處有期徒刑5 月確定，與前開毒
    品案件定應執行刑為有期徒刑1 年6 月；又因竊盜及毒品案
    件，經屏東地院以95年度訴字第365 號、95年度簡字第584
    號分別判處有期徒刑1 年、6 月及6 月，並裁定應執行有期
    徒刑1 年10月確定。上開各罪嗣經減刑並分別定其應執行刑
    為有期徒刑9 月、11月確定後接續執行，於97年5 月26日縮
    短刑期假釋出監並付保護管束，於97年6 月1 日保護管束期
    滿，假釋未經撤銷執行完畢。
二、丙○○猶不知悔改，竟意圖為自己不法之所有，分別為下列
    行為：
  (一)於99年4 月28日上午8 時前某日，在高雄市○○區○○街48
    號停車場內，持其所有客觀上足以對人之生命、身體構成威
    脅，可為兇器使用之扳手1 支（未扣案），將李惠華使用之
    車牌號碼YV-5973 號自用小客車前後車牌各1 面卸下而竊取
    之，得手後即將上開車牌改懸掛於其所有引擎號碼4G63R007
    265 號之紅色自用小客貨車上使用，以躲避警方查緝。
  (二)於99年5 月9 日下午1 時許，駕駛上開改懸掛YV-5973 號車
    牌之紅色自用小客貨車，前往高雄縣田寮鄉○○村○○路47
    之1 號聖母宮，持其所有以釣線綑綁黏有雙面膠之鐵片2 個
    ，置入聖母宮內供信徒捐獻香油錢用之箱子內，以釣魚方式
    竊取香油錢新臺幣（下同）一千餘元，得手後旋即駕駛上開
    車輛逃逸。嗣經聖母宮主任委員甲○○調閱監視器畫面後報
    警處理，於同日下午1 時40分許，在高雄縣田寮鄉○○村○
    ○路101 之1 號聖府宮前為警查獲，並扣得上開YV-5973 號
    車牌2 面及鐵片2 個，始悉上情。
三、案經高雄縣政府警察局湖內分局移送臺灣高雄地方法院檢察
    署檢察官偵查起訴。
    理  由
一、本件被告丙○○所犯均係死刑、無期徒刑、最輕本刑為3 年
    以上有期徒刑以外之罪，其於準備程序中就被訴事實為有罪
    之陳述，經法官告知簡式審判程序之旨，並聽取公訴人及被
    告之意見後，裁定進行簡式審判程序，合先敘明。
二、上開犯罪事實業據被告於本院審理時坦承不諱，核與證人即
    聖母宮主任委員甲○○、證人即被害人李惠華之兄乙○○於
    警詢時之證述相符（見警卷第9 至12頁），並有高雄縣政府
    警察局湖內分局99年5 月19日搜索、扣押筆錄1 份、高雄縣
    政府警察局車輛尋獲電腦輸入單、贓物認領保管單各1 紙、
    監視器畫面翻拍照片14張在卷可稽（見警卷第15至18、23至
    25 、29 至35頁），足認被告之自白與事實相符，得為認定
    犯罪之依據。從而，本件事證明確，被告上開加重竊盜及普
    通竊盜犯行，均堪以認定，應依法論科。
三、按刑法第321 條第1 項第3 款之攜帶兇器竊盜罪，係以行為
    人攜帶兇器竊盜為其加重條件，此所謂兇器，其種類並無限
    制，凡客觀上足對人之生命、身體、安全構成威脅，具有危
    險性之兇器均屬之，並不以攜帶之初有行兇之意圖為必要，
    最高法院79年台上字第5253號判例參照。本件被告所持以拆
    卸如事實欄二、(一)所示YV-5973 號車牌2 面之扳手1 支，雖
    未扣案，惟依一般社會通念，扳手係具有相當硬度之金屬材
    質器物，且足以拆卸自用小客車之車牌，亦據被告供述明確
    （見偵一卷第47頁），應屬客觀上足對人之生命、身體、安
    全構成威脅，具有危險性之兇器無疑。是核被告所為，係犯
    刑法第321 條第1 項第3 款之攜帶兇器竊盜罪及同法第320
    條第1 項之普通竊盜罪。被告所犯上開2 罪，犯意各別，行
    為互殊，應予分論併罰。又被告有如事實欄所載，受有期徒
    刑執行完畢之事實，有上開臺灣高等法院被告前案紀錄表在
    卷可參，其受徒刑之執行完畢，5 年內故意再犯此二有期徒
    刑以上之罪，均為累犯，應各依刑法第47條第1 項規定，加
    重其刑。爰審酌被告前有多次竊盜前科，素行不佳，有上開
    臺灣高等法院被告前科表可參，其不思以正當途逕賺取生活
    所需，任意竊取他人物品，再犯此二件竊盜案件，顯無悔改
    之意，其侵害他人財產法益，價值觀念偏差，破壞社會治安
    甚鉅，且迄今未與被害人達成和解，亦未賠償渠等之損害，
    不宜輕縱，惟念及其犯後終能坦承犯行，態度尚可，並考量
    被告二次竊取之財物價值非鉅，且竊得之上開YV-5973 號車
    牌2 面業已返還被害人李惠華，有上開贓物認領保管單可憑
    ，及本案犯罪情節、其犯罪之動機、手段、目的，被害人所
    受損害，其自稱國中畢業、入監執行前為鐵工、日薪一千多
    元、家庭經濟狀況勉持等一切情狀（見本院卷第34頁、警卷
    第3 頁受詢問人欄），分別量處如主文所示之刑，並定其應
    執行刑，以示懲儆。扣案之鐵片2 個，為被告所有供犯罪所
    用之物，業經其陳明在卷（見本院卷第32頁），均應依刑法
    第38條第1 項第2 款規定宣告沒收。至被告持以拆卸上開車
    牌之扳手1 支，並未扣案，被告於本院審理時亦供稱：扳手
    丟掉了等語在卷（見本院卷第32頁），復無證據證明尚屬存
    在，應認業已滅失，爰不予宣告沒收，附此敘明。
據上論斷，應依刑事訴訟法第299 條第1 項前段、第273 條之1
第1 項，刑法第321 條第1 項第3 款、第320 條第1 項、第47條
第1 項、第51條第5 款、第38條第1 項第2 款，刑法施行法第1
條之1 第1 項、第2 項前段，判決如主文。
本案經檢察官王兆琳到庭執行職務。
中    華    民    國    99    年    11    月     4    日
                      刑事第十庭      法  官  周佳佩
以上正本證明與原本無異。
如不服本判決應於收受判決後10日內向本院提出上訴書狀，並應
敘述具體理由。其未敘述上訴理由者，應於上訴期間屆滿後20日
內向本院補提理由書(均須按他造當事人之人數附繕本)「切勿逕
送上級法院」。
中    華    民    國    99    年    11    月    4     日
                                      書記官  李承悌
附錄本案論罪科刑法條：
刑法第320 條第1 項
意圖為自己或第三人不法之所有，而竊取他人之動產者，為竊盜
罪，處5 年以下有期徒刑、拘役或5 百元以下罰金。
刑法第321 條第1 項第3 款
犯竊盜罪而有左列情形之一者，處6 月以上、5 年以下有期徒刑
：
三、攜帶兇器而犯之者。

司法院資訊處製作；財團法人民間司法改革基金會備份。
